

Sobre mí

Nunca parar de aprender actitud esencial en el dinámico ecosistema laboral actual

Mi experiencia en entornos internacionales, mi amplio dominio de idiomas y mi ferviente dedicación en combinación me llevan a resultados sorprendentes...

Información personal

Fecha de nacimiento 31.07.1996

Lugar de residencia Madrid, España

Nacionalidad Salvadoreño

Contacto

- **L** +34 611 516 396
- eg.cruzvalle@gmail.com
- in Gerardo De La Cruz
- $oldsymbol{\square}$ www.gerardodelacruz.com

Lenguajes

Español Inglés Alemán



GERARDO DE LA CRUZ

DESARROLLADOR FULL STACK

Experiencia

Proyecto personal: Plataforma descuentos a estudiantes
Proyecto personal | 2021 - Present

La plataforma de Campus Canvas ofrece descuentos de grandes marcas exclusivamente a estudiantes universitarios. Todo desarrollado por mí (ver portafolios)

Prácticas Departamento de Logística Externa (LoT)

Robert Bosch Madrid | 2019

Experiencia usando programa SAP y facturación a clientes externos

Proyecto personal: Tienda en línea

Proyecto personal | 2017 - 2018

Iniciativa propia de crear una tienda en línea mediante dropshipping

Prácticas en el departamento de mantenimiento técnico Aeroman El Salvador | 2016

Compañía de mantenimiento de aviones más grande en El Salvador

Colaboración en negocio familiar

El Portar SA de CV | 2012 - 2016

Préstamos por metales preciosos con 15 sucursales en El Salvador

Educación

Diplomado internacional en Ingeniaría Industrial b. eng Universidad de Ciencias Aplicadas Bremen HSB, Bremen | 2016 - 2021 Asignaturas pertinentes: Matemáticas, física, informática, marketing, lenguajes extranjeros, Planificación de Recursos Empresariales, gestión de proyectos, gestión internacional, emprendimiento

Programa Erasmus - España

Universidad Rey Juan Carlos, Madrid | 2018 - 2019

Módulos pertinentes: Marketing y comunicación, Recursos Humanos, Métodos de decision empresarial

Programa del Diploma Bachillerato Internacional

Escuela Alemanal, San Salvador | 2014 - 2016

Diploma de bachillerato reconocido por universidades internacionalmente. Fuerte enfoque en ciencias naturales e idioma alemán.

Habilidades

HTML, CSS, JS TS, NextJS Node JS, express Mongo DB, Mongoose Git, GitHub





Habilidades blandas

Metódico, pensamiento analítico, manejo del tiempo, perseverancia, empatía, ambición, comunicación.